臺灣彰化地方法院民事裁定
110年度消債清字第3號
聲  請  人  
即  債務人  魏宏丞  
代  理  人  黃勃叡律師
上列聲請人因消費者債務清理事件聲請清算，本院裁定如下：
    主  文
聲請人自民國110年6月9日下午4時起開始清算程序。
命司法事務官進行本件清算程序。
    理  由
一、聲請意旨略以：聲請人現僅領取每月政府補助金新臺幣（下
    同）8,836元，並無其他收入，因不能清償債務，遂前與最
    大債權銀行中國信託商業銀行於民國109年12月30日踐行法
    院前置調解，惟調解不成立，故向本院聲請清算等語。
二、按債務人不能清償債務或有不能清償之虞者，得依本條例所
    定更生或清算程序，清理其債務；法院開始清算程序之裁定
    ，應載明其年、月、日、時，並即時發生效力；法院裁定開
    始更生或清算程序後，得命司法事務官進行更生或清算程序
    ，消費者債務清理條例（下稱消債條例）第3條、第83條第1
    項、第16條第1項前段定有明文。而債務人之清償能力是處
    於流動性狀態，聲請時與法院裁定時之清償能力未必一致，
    應以法院裁定時為判斷基準時，且法院審酌所謂「不能清償
    或有不能清償之虞」，允宜綜衡債務人全部收支、信用及財
    產狀況，評估是否因負擔債務，而不能維持人性尊嚴之最基
    本生活條件，所陳報之各項支出，是否確屬必要性之支出，
    如曾有協商方案，其條件是否已無法兼顧個人生活之基本需
    求等情，為其判斷之準據。
三、經查：
（一）聲請人前與最大債權銀行中國信託商業銀行踐行調解，惟
      調解不成立之情，業經本院調取本院109年度司消債調字
      第254號卷宗核閱屬實。
（二）聲請人債務概況：依陳報狀所載，聲請人對中國信託商業
      銀行、台北富邦商業銀行、三信商業銀行、遠東國際商業
      銀行、玉山商業銀行、萬榮行銷股份有限公司、元大國際
      資產管理股份有限公司、台灣金聯資產管理股份有限公司
      、良京實業股份有限公司等債權人（下合稱債權人）之無
      擔保債務合計為356萬9,509元（即：1,951,608+518,811+
      254,639+53,936+790,515＝3,569,509）。
（三）聲請人資力狀況：
   1、薪資、政府津貼等收入：依聲請人所提出之109年8月至11
      0年1月郵局存摺所示，聲請人除每月領取政府補助金8,83
      6元外，尚有受領政府、私人團體之其他補助金或慰問金
      ，經計算後，每月平均約為2萬2,253元（即：（8,836+8,
      836+1,500+1,000+10,000+8,836+9,000+5,000+8,836+10,
      000+5,000+8,836+25,000+5,000+3,000+8,836+6,000）÷6
      ＝22,253，小數點以下四捨五入，下同），而依107、108
      年度綜合所得稅各類所得資料清單所載，聲請人於107、1
      08年度並無所得，故本院認以2萬2,253元作為聲請人之每
      月收入，較屬適當。
   2、其他財產：聲請人之郵局存款為3,059元；此外，聲請人
      即無其他財產可供清償債務，有聲請人106至108年度稅務
      電子閘門財產所得調件明細表附卷可參。
（四）聲請人之必要生活費用支出：
   1、按債務人必要生活費用，以最近1年衛生福利部或直轄市
      政府所公告當地區每人每月最低生活費1.2倍定之；債務
      人釋明更生期間無須負擔必要生活費用一部或全部者，於
      該範圍內，不受最低數額限制；債務人證明確有必要支出
      者，不受最高數額及應負擔比例之限制，消債條例第64條
      之2第1項、第3項定有明文。
   2、聲請人陳述：其每月須支付必要生活費用1萬4,866元等語
      ，而依前揭規定，110年臺灣省每人每月最低生活費是1萬
      3,288元，並據以計算之聲請人必要生活費用應為每月1萬
      5,946元（即：13,288×1.2＝15,946），則聲請人所陳每月
      必要生活費用1萬4,866元，仍低於前揭計算所得之1萬5,9
      46元，應無浮報之虞，堪予採認。
（五）綜上，聲請人每月收入2萬2,253元，扣除聲請人個人之必
      要生活費用1萬4,866元後，尚有餘額7,387元可供清償所
      積欠之債務。而聲請人如以該餘額清償所積欠之債務356
      萬9,509元，仍須逾40年之期間始得清償完畢（即：3,569
      ,509÷7,387÷12≒40年），遑論後續尚有利息或違約金持續
      衍生，聲請人所需還款年限顯然更長；另酌以聲請人其他
      財產價值不高，所能提供清償債務範圍亦屬有限，堪認聲
      請人已處於不能清償之客觀經濟狀態，而有藉助清算制度
      調整其與債權人間之權利義務關係而重建其經濟生活之必
      要。
四、綜上所述，聲請人依其收支及財產狀況，確有不能清償債務
    之情事，且未經法院裁定開始更生程序或許可和解或宣告破
    產，復無消債條例第82條第2項所定駁回清算聲請之事由存
    在，此外，聲請人名下尚有其他財產可充作清算財團，應有
    清算實益，故聲請人聲請清算，應屬有據，爰裁定開始清算
    程序，並命司法事務官進行本件清算程序。
五、依消債條例第11條第1項、第83條第1項、第16條第1項，裁
    定如主文。
中　　華　　民　　國　　110 　年　　6 　　月　　9 　　日
              民事第四庭    法　官　許嘉仁
以上正本係照原本作成。
本裁定不得抗告。
中　　華　　民　　國　　110 　年　　6 　　月　　9 　　日
                            書記官　曾靖雯